【裁判字號】    92,裁,1370
【裁判日期】    920925
【裁判案由】    贈與稅
【裁判全文】
最  高  行  政  法  院  裁  定                  九十二年度裁字第一三七○號
    抗  告  人  黃戴桂月
                乙○○
                黃嚴鋒
                黃雅芬
                黃雅雯
                許為本
    共      同
    訴訟代理人  李孟修會計師
    相  對  人  財政部臺北市國稅局
    代  表  人  甲○○
右抗告人因與相對人財政部臺北市國稅局間贈與稅事件，對於中華民國九十一年七月
三十一日臺北高等行政法院九十年度訴字第五三六五號裁定提起抗告，本院裁定如左
︰
    主  文
抗告駁回。
抗告訴訟費用由抗告人負擔。
    理  由
一、按抗告法院認抗告為不合法或無理由者，應為駁回抗告之裁定，行政訴訟法第二
    百七十二條準用民事訴訟法第四百九十二條第一項定有明文。次按訴願之提起，
    應自行政處分達到或公告期滿之次日起三十日內為之。訴願事件，提起訴願逾法
    定期間或未於訴願法第五十七條所定期間內補送訴願書者，應為不受理之決定，
    分別為同法第十四條第一項及第七十七條第二款所明定。
二、查本件抗告人與相對人財政部臺北市國稅局間贈與稅事件，抗告人係於民國八十
    九年九月五日收受相對人八十九年九月一日財北國稅法字第八九○三二八八七號
    復查決定書，此有郵件收件回執附原處分卷可稽。計其提起訴願之期間，應自八
    十九年九月六日起算，至八十九年十月五日（星期四）即已屆滿。抗告人遲至八
    十九年十月六日始向相對人提起訴願，有相對人收受訴願書之總收文章足憑，訴
    願決定以其訴願已逾法定不變期間，不予受理，核無違誤，抗告人復對之提起行
    政訴訟，於法不合，原裁定因予駁回，並敘明一般公寓大廈為謀全體住戶之方便
    ，多設有管理處或管理委員會，以統一處理大廈內各種事務，並僱用管理員或委
    由專業保全公司負責大廈之安全事宜及代收文件等工作，該管理員或保全人員之
    性質，即與行為時民事訴訟法第一百三十七條第一項（行政訴訟法第七十二條第
    二項）所規定之受雇人相當；故應送達大廈內住戶之訴訟文件，倘經大廈內管理
    員或保全人員於送達證書上蓋大廈管理委員會圓戳章代收，並經該管理員或保全
    人員以受雇人身份簽名或蓋其私章者，即可認已交付於受雇人，而生合法送達於
    本人之效果。卷查本件郵件收件回執蓋有大廈管理處收件之章，並由保全人員姚
    健星簽名於上，本件送達自生合法送達之效果等情。揆諸首揭說明，原裁定並無
    不合。抗告意旨仍執詞主張管理員非本案訴訟代理人之受雇人，自難代為收受送
    達，本件送達不合法，請求廢棄原裁定等語。其不可採，有如前述，本件抗告尚
    難認為有理由，應予駁回。
三、依行政訴訟法第二百七十二條、第一百零四條、民事訴訟法第四百九十二條第一
    項、第九十五條、第七十八條、第八十五條第一項前段，裁定如主文。
中    華    民    國    九十二      年      九        月    二十五      日
                    最 高 行 政 法 院  第 五 庭
                                審 判 長 法  官      徐  樹  海
                                         法  官      黃  璽  君
                                         法  官      吳  錦  龍
                                         法  官      鄭  淑  貞
                                         法  官      林  茂  權
右  正  本  證  明  與  原  本  無  異
                                         法院書記官  王  褔  瀛
中    華    民    國    九十二      年      九        月    二十五      日


司法院資訊處製作；財團法人民間司法改革基金會備份。
